臺灣高等法院民事裁定
109年度抗字第1103號
抗  告  人  楊壹棆  


上列抗告人因請求返還不當得利事件，對於中華民國109年7月31
日臺灣士林地方法院裁定（109年度聲字第153號），提起抗告，
本院裁定如下：
    主  文
抗告駁回。
抗告費用由抗告人負擔。
    理  由
一、抗告人聲請及抗告意旨略以：原法院107年度重訴字第586號
    返還不當得利事件（下稱本案訴訟）之承審法官，未事先通
    知伊，逕於民國109年5月21日直接傳喚二位證人到庭，已違
    反民事訴訟法第299條之規定。伊已於同年6月24日聲請交付
    上開庭期之法庭錄音光碟，迄未取得，足以懷疑承審法官於
    本案訴訟將為不公平之審判，對伊有偏頗之虞。爰依民事訴
    訟法第33條第1項第2款規定，聲請承審法官迴避本案訴訟云
    云。
二、按民事訴訟法第33條第1項第2款所謂法官執行職務有偏頗之
    虞，係指法官對於訴訟標的有特別利害關係，或與當事人之
    一造有密切之交誼或嫌怨，或基於其他情形客觀上足疑其為
    不公平之審判者而言。若僅憑當事人之主觀臆測，或不滿意
    法官進行訴訟遲緩，或認法官就其聲明之證據不為調查、鑑
    定或指揮訴訟欠當，則不得謂其有偏頗之虞（最高法院69年
    度台抗字第457號、90年度台抗字第39號、107年度台抗字第
    836號裁定參照）。而聲請法官迴避之原因，依同法第34條
    第2項、第284條之規定，應提出能即時調查之證據以釋明之
    。查民事訴訟法第299條乃係規範法院通知證人到場之程式
    ，本案訴訟之承審法官依該規定通知證人於109年5月21日言
    詞辯論期日到場後，當事人即抗告人及相對人徐敏升均得依
    同法第320條規定聲請審判長對於證人為必要之發問，或向
    審判長陳明後自行發問，依抗告人所陳，相對人訴訟代理人
    已為發問（見本院卷8至10頁），至該部分筆錄內容是否有
    誤，核屬更正與否問題，核與承審法官執行職務有無偏頗之
    虞無涉。又抗告人聲請交付法庭錄音光碟，目的在確保言詞
    辯論筆錄之正確記載，資以進行訴訟之攻防，以維護其訴訟
    權之基本權利，此聲請事件之程序不因承審法官遭聲請迴避
    而應停止，縱承審法官有所誤解，致迄未為准駁之裁定，仍
    難遽指為執行職務有偏頗之虞。此外，抗告人復未釋明承審
    法官對於本案訴訟事件之訴訟標的有何特別利害關係，或與
    當事人有何密切之交誼或嫌怨，或有何在客觀上足疑承審法
    官為不公平審判之情事，其僅憑個人之主觀臆測及不滿承審
    法官所為調查證據之程序，即逕謂承審法官有偏頗之虞，自
    無足取。抗告人就本案訴訟事件，聲請承審法官迴避，為無
    理由，不應准許。從而，原裁定駁回抗告人之聲請，並無不
    合，抗告人對於原裁定聲明不服，提起抗告，為無理由，應
    予駁回。
三、據上論結，本件抗告為無理由，爰裁定如主文。 
中　　華　　民　　國　　109 　年　　10　　月　　13　　日
                    民事第七庭
                        審判長法  官  李昆霖
                              法  官  林翠華
                              法  官  王育珍
正本係照原本作成。
本裁定除以適用法規顯有錯誤為理由外，不得再抗告。如提起再
抗告，應於收受送達後10日內委任律師為代理人向本院提出再抗
告狀。並繳納再抗告費新臺幣１千元。
中　　華　　民　　國　　109 　年　　10　　月　　13　　日

                              書記官  張郁琳